# @chenyiwei 求助陈版主，房屋推倒重建会计处理

提问人：244381403 时间：2023-01-30 14:14:37
@chenyiwei 陈版主，您好，房屋推倒重建会计处理想咨询您；
A企业有个饭堂，A企业拆除此饭堂（原值 100 万，已经摊销 60 万），拆除饭堂花费 16 万，再此地上重建一楼为饭堂，楼上为员工宿舍，对此，以下会计处理是否正确。
1 、原饭堂的固定资产和累计折旧冲减：
借：累计折旧 60 万
借：固定资产清理 40 万
贷：固定资产原值 100 万
借：营业外支出 40 万
贷：固定资产清理 40 万
2 、拆除饭堂花费 16 万是作为固定资产清理费用，然后结转至当期损益，还是作为重建饭堂+员工宿舍的固定资产成本？
以上麻烦帮忙回复，如果有相关文件规定也麻烦帮忙提示，谢谢！

回答人：chenyiwei
原饭堂建筑的账面价值 40 万元和拆除成本 16 万元都暂在“固定资产清理”科目中归集，清理完后转入营业外支出。不能计入新建房屋的成本中。